# 陈老师、各位老师：审计实务中遇到的外资企业境外所得的问题

提问人：vaconess 时间：2011-03-24 17:47:28
近日遇到一家台湾某企业在大陆投资的全资子公司，该子公司实质为台湾母公司的研发基地，为母公司提供新技术。
在 2010 年年末报表中，应收账款该母公司余额占到了该子公司资产总额的20%左右。
但就在执行函证程序的时候发现，该余额中含有部分叫做代扣应付所得税的金额。
问对方财务得知，这个金额是母公司代扣的所得税。她打了个比方，大陆公司与台湾公司发生 100 万的业务，台湾公司在付这笔款项时要扣掉20%，只会付给80%，扣下的20%给了台湾方的海关，但是这笔款项最终会退还。所以子公司做了应收款处理。
上面的情况，在函证的时候我把扣下的金额算在了母公司的往来里面，但是对方会计一百个不愿意，说母公司不会承认有这笔款项，只会承认80%的余额，纠结！
真有这样的规定，我查了相关的法规，没找到，各位老师，如何看待此类事件，如果是真的，那么剩余的20%扣款，怎样才能取得充分、适当的审计证据

回答人：chenyiwei
这可能涉及的是台湾方面的预提所得税？可能需要了解台湾方面的相关税务规定，以及母子公司之间的相关交易安排，以确定如何确保该笔款项能否收回，例如为何“但是这笔款项最终会退还”。 总之，还是先把交易背景搞清楚，然后有针对性地选择和实施审计程序。